

FRONTEND DEVELOPER

contacto@damian-arrieta.com

www.damian-arrieta.com

Mi LinkedIn

> Soy un Front End Developer en constante crecimiento en el desarrollo web. He adquirido conocimientos en HTML, CSS, JavaScript, Node y frameworks como React y Angular. de Frontend.

Mi experiencia en ventas y logística me ha permitido desarrollar habilidades de organización, planificación y solución de problemas, así como trabajar y comprender las necesidades del cliente, conocer sobre flujos y procesos, estar en constante interacción con el equipo y con los clientes, habilidades que son de gran importancia para un grupo de trabajo profesional.

Tengo una valiosa perspectiva sobre cómo trabajar con los clientes y en equipos de trabajo, lo que me permite contribuir al éxito de los proyectos en los que participo.

HABILIDADES

> HTML > CSS > SASS > JAVASCRIPT > GIT > NODE > BOOTSTRAP > TYPESCRIPT > REACT JS > ANGULAR > DOCKER > INGLES B1

> METODOLOGIAS AGILES

EXPERIENCIA LABORAL

Desarrollador de frontend

Freelance Marzo 2023 - Actualidad

> Trabajo en la creación y mejora de sitios web, asegurándome de que las interfaces de usuario sean atractivas, intuitivas y responsivas. Colaboro directamente con los clientes para comprender sus requerimientos y objetivos, y luego he desarrollado soluciones personalizadas que se ajusten a sus necesidades específicas.

Aptitudes: Desarrollo Web - Autonomia - Gestion de Tiempo - Comunicacion Efectiva - Adaptabilidad.

Desarrollador de frontend con React JS

Incubadora Desafio Latam

Enero 2023 - Actualidad

> Formo parte del equipo de frontend en un proyecto colaborativo sobre una plataforma web que fomenta el networking entre profesionales del área IT. He integrado componentes UI con API's y base de datos, implementado interfaces de usuario escalables y responsivas y debugging.

Aptitudes: React - JavaScript - HTML - CSS - SCSS - Git - Docker - Metodologias agiles - Jira.

Técnico de producto

AMX Argentina S. A.

Noviembre 2021 - Mayo 2023

> Organicé, coordiné y planifiqué el almacén de producto, gestioné la entrada y salida de productos. Realicé los correspondientes inventarios para cumplir con los estándares de la empresa y capacité a asesores respecto a novedades y funcionalidades de nuevos equipos y servicio técnico.

Asesor Comercial

Enero 2020 - Octubre 2021

> Brindé asesoramiento en productos y servicios a clientes enfocándome la escucha activa para identificar y satisfacer sus necesidades. Ofrecía atención a sus reclamos, realizándo su correspondiente seguimiento y resolución. Fui elegido como referente de productos Samsung en 2021.

Asesor Comercial

Garbarino S. A.

Septiembre 2017 - Diciembre 2019

> Asesoré y comercialicé electrodomésticos e intangibles como: seguros, créditos personales y garantía extendida. También realicé cobros y cierres de caja y tareas de depósito como pedidos de abastecimiento, despacho de productos, envíos de ventas a domicilio y gestión de inventarios.

PROYECTOS

SEN (salud, estética y nutrición)

React - JavaScript - Tailwind CSS - Node - Git

> Trabajo en la creación de una aplicación web para SEN.

SEN es un espacio ubicado en la ciudad de Córdoba, Argentina, que se dedica a ofrecer una amplia gama de servicios especializados para el bienestar integral. Desde nutrición personalizada hasta tratamientos faciales, estética corporal, depilación, osteopatía, masajes, podología, terapias alternativas, cosméticos y mucho más.

Mi objetivo como frontend transmitir la calidad de atención y experiencia que los clientes experimentan en sus consultorios directamente a la pantalla de su computadora o dispositivo móvil.

Utilizando React y otras herramientas, estoy trabajando en el desarrollo de una página web que permitirá a SEN atraer a un público aún más amplio.

Ir al repositorio >>

Paula Rotundo Landing page

React - JavaScript - Bootstrap - CSS - Node - Git

> Realicé una landing page para Paula Rotundo y su marca, Ganesh Inbound.

Utilicé React como framework. Me enfoqué en desarrollar una página que refleje la esencia de Paula y proporcione enlaces a su blog y redes sociales.

La proyeccion a futuro, ya con conocimientos en backend, es convertir la pagina de Ganesh Inbound en un blog dinámico, donde Paula pueda compartir sus pensamientos y publicaciones de una manera aún más interactiva.

Ir al repositorio >>

Ir al sitio web >>

EDUCACION

Carrera de Frontend Developer con React y Angular

Egresado

Coderhouse

Bachiller orientado a Comunicación, arte y diseño

Egresado

Centro Polivalente de Artes